# 求助：持有股权的境内公司在香港上市，可供出售金融资产的公允价确认

提问人：tiger0124 时间：2015-09-25 15:28:50
如题：我公司持有境内某公司部分股权，会计处理上列入可供出售金融资产，后该公司在香港上市，我司持有的这部分股权并不能在香港进行交易。想请教一下是否可以按香港的市价作为公允价值变动进行确认？

回答人：chenyiwei
不可以。 根据《企业会计准则第 39 号——公允价值计量》第九条规定：“企业以公允价值计量相关资产或负债，应当假定出售资产或者转移负债的有序交易在相关资产或负债的主要市场进行。不存在主要市场的，企业应当假定该交易在相关资产或负债的最有利市场进行”；第十一条规定：“主要市场（或最有利市场）应当是企业在计量日能够进入的交易市场，但不要求企业于计量日在该市场上实际出售资产或者转移负债”。 由于该部分股票不能转到香港市场流通，因此香港市场不是主要市场或最有利市场，香港市场上的股票市价与你公司所持有股份的公允价值计量无关。

提问人：tiger0124 时间：2015-12-30 09:57:09
谢谢陈版，再请教一下，如果不能参考香港的市价，是否只能按成本计量了。

回答人：chenyiwei
如果你公司是一般工商企业，则在无法从其他途径获得公允价值信息的情况下，这部分投资按成本进行后续计量是可以接受的。

提问人：ursula2013 时间：2017-11-17 13:33:48
陈版，如果我们公司存在同样情况，但是我公司本身是新三板企业，这部分可供出售金融资产按照成本计量是否合适？

回答人：chenyiwei
理论上这个问题的处理不会因为本会计主体是否为上市公司或挂牌企业而不同。